languagetool-language-modules/gl/src/main/resources/org/languagetool/resource/gl/hunspell/gl_ES.aff
FLAG num
# constradixer desdixer dixer maldixer e predixer
SFX 739     Y     30     #Verbo dicir (Raíz dixer)
SFX 739     r     n     r . is:pretérito P1
SFX 739     ixer     íxen/666,120,121     r . is:pretérito P1 + enclítico
SFX 739     r     ches     r . is:pretérito P2
SFX 739     er     éches/666,122,123     r . is:pretérito P2 + enclítico
SFX 739     er     o     r . is:pretérito P3
SFX 739     ixer     íxo/666,124,125     r . is:pretérito P3 + enclítico
SFX 739     r     mos     r . is:pretérito P4
SFX 739     er     émos/666,126,127     r . is:pretérito P4 + enclítico
SFX 739     r     stes     r . is:pretérito P5
SFX 739     er     éstes/666,128,129     r . is:pretérito P5 + enclítico
SFX 739     0     on     r . is:pretérito P6
SFX 739     er     éron/666,124,125     r . is:pretérito P6 + enclítico
SFX 739     0     a     r . is:pospretérito P1 / P3
SFX 739     er     éra/666,120,121,124,125     r . is:pospretérito P1 / P3 + enclítico
SFX 739     0     as     r . is:pospretérito P2
SFX 739     er     éras/666,122,123     r . is:pospretérito P2 + enclítico
SFX 739     0     amos     r . is:pospretérito P4
SFX 739     0     ámos/666,126,127     r . is:pospretérito P4 + enclítico
SFX 739     0     ades     r . is:pospretérito P5
SFX 739     0     ádes/666,128,129     r . is:pospretérito P5 + enclítico
SFX 739     0     an     r . is:pospretérito P6
SFX 739     er     éran/666,124,125     r . is:pospretérito P6 + enclítico
SFX 739     r     se     r . is:subxuntivo pretérito P1 / P3
SFX 739     er     ése/666,120,121,124,125     r . is:subxuntivo pretérito P1 / P3 + enclítico
SFX 739     r     ses     r . is:subxuntivo pretérito P2
SFX 739     er     éses/666,122,123     r . is:subxuntivo pretérito P2 + enclítico
SFX 739     er     ésemos/126,127     r . is:subxuntivo pretérito P4 [ + enclítico]
SFX 739     er     ésedes/128,129     r . is:subxuntivo pretérito P5 [ + enclítico]
SFX 739     r     sen     r . is:subxuntivo pretérito P6
SFX 739     er     ésen/666,124,125     r . is:subxuntivo pretérito P6 + enclítico

SFX 740     Y     60     #Verbo vir
SFX 740     r     ndo     ir . is:xerundio
SFX 740     ir     índo/666,124,125     ir . is:xerundio
SFX 740     ir     ido/10,15     ir . is:participio
SFX 740     ir     eño     ir . is:presente P1
SFX 740     ir     éño/666,120,121     ir . is:presente P1 + enclítico
SFX 740     ir     és/122,123     ir . is:presente P2 [ + enclítico]
SFX 740     ir     én/124,125     ir . is:presente P3 [ + enclítico]
SFX 740     r     mos     ir . is:presente P4
SFX 740     ir     ímos/666,126,127     ir . is:presente P4 + enclítico
SFX 740     r     des     ir . is:presente P5
SFX 740     ir     ídes/666,128,129     ir . is:presente P5 + enclítico
SFX 740     r     ndes     ir . is:presente P5
SFX 740     ir     índes/666,128,129     ir . is:presente P5 + enclítico
SFX 740     ir     eñen     ir . is:presente P6
SFX 740     ir     éñen/666,124,125     ir . is:presente P6 + enclítico
SFX 740     r     ña     ir . is:copretérito P1 / P3
SFX 740     ir     íña/666,120,121,124,125     ir . is:copretérito P1 / P3 + enclítico
SFX 740     r     ñas     ir . is:copretérito P2
SFX 740     ir     íñas/666,122,123     ir . is:copretérito P2 + enclítico
SFX 740     r     ñamos     ir . is:copretérito P4
SFX 740     ir     ñámos/666,126,127     ir . is:copretérito P4 + enclítico
SFX 740     r     ñades     ir . is:copretérito P5
SFX 740     ir     ñádes/666,128,129     ir . is:copretérito P5 + enclítico
SFX 740     r     ñan     ir . is:copretérito P6
SFX 740     ir     íñan/666,124,125     ir . is:copretérito P6 + enclítico
SFX 740     r     rei/120     ir . is:futuro P1 [ + enclítico monosílabo]
SFX 740     r     réi/666,121     ir . is:futuro P1 + enclítico polisílabo
SFX 740     r     rás/123     ir . is:futuro P2 [ + enclítico polisílabo]
SFX 740     r     ras/666,122     ir . is:futuro P2 + enclítico monosílabo
SFX 740     r     rá/125     ir . is:futuro P3 [ + enclítico polisílabo]
SFX 740     r     ra/666,124     ir . is:futuro P3 + enclítico monosílabo
SFX 740     r     remos     ir . is:futuro P4
SFX 740     r     rémos/666,126,127     ir . is:futuro P4 + enclítico
SFX 740     r     redes     ir . is:futuro P5
SFX 740     r     rédes/666,128,129     ir . is:futuro P5 + enclítico
SFX 740     r     rán/125     ir . is:futuro P6 [ + enclítico polisílabo]
SFX 740     r     ran/666,124     ir . is:futuro P6 + enclítico monosílabo
SFX 740     r     ría/120,121,124,125     ir . is:pospretérito P1 / P3 [ + enclítico] 
SFX 740     r     rías/122,123     ir . is:pospretérito P2 [ + enclítico]
SFX 740     r     riamos     ir . is:pospretérito P4
SFX 740     r     riámos/666,126,127     ir . is:pospretérito P4 + enclítico
SFX 740     r     riades     ir . is:pospretérito P5
SFX 740     r     riádes/666,128,129     ir . is:pospretérito P5 + enclítico
SFX 740     r     rían/124,125     ir . is:pospretérito P6 [ + enclítico]
SFX 740     r     en/124     ir . is:imperativo P2 [ + enclítico monosílabo]
SFX 740     ir     én/666,125     ir . is:imperativo P2 + enclítico polisílabo
SFX 740     r     de     ir . is:imperativo P5
SFX 740     ir     íde/666,122,123     ir . is:imperativo P5 + enclítico
SFX 740     r     nde     ir . is:imperativo P5
SFX 740     ir     índe/666,122,123     ir . is:imperativo P5 + enclítico
SFX 740     ir     eña     ir . is:subxuntivo presente P1 / P3
SFX 740     ir     éña/666,120,121,124,125     ir . is:subxuntivo presente P1 / P3 + enclítico
SFX 740     ir     eñas     ir . is:subxuntivo presente P2
SFX 740     ir     éñas/666,122,123     ir . is:subxuntivo presente P2 + enclítico
SFX 740     ir     eñamos     ir . is:subxuntivo presente P4
SFX 740     ir     eñámos/666,126,127     ir . is:subxuntivo presente P4 + enclítico
SFX 740     ir     eñades     ir . is:subxuntivo presente P5
SFX 740     ir     eñádes/666,128,129     ir . is:subxuntivo presente P5 + enclítico
SFX 740     ir     eñan     ir . is:subxuntivo presente P6
SFX 740     ir     éñan/666,124,125     ir . is:subxuntivo presente P6 + enclítico


SFX 741     Y     20     #Verbo vir (vir e viñer)
SFX 741     0     0/120,124     ir . is:infinitivo P1 / P3
SFX 741     0     0/120,124     er . is:subxuntivo futuro P1 / P3
SFX 741     ir     ír/666,121,125     ir . is:infinitivo P1 / P3 + enclítico
SFX 741     er     ér/666,121,125     er . is:subxuntivo futuro P1 / P3 + enclítico
SFX 741     0     es     ir . is:infinitivo P2
SFX 741     0     es     er . is:subxuntivo futuro P2
SFX 741     ir     íres/666,122,123     ir . is:infinitivo P2 + enclítico
SFX 741     er     éres/666,122,123     er . is:subxuntivo futuro P2 + enclítico
SFX 741     0     mos     ir . is:infinitivo P4
SFX 741     0     mos     er . is:subxuntivo futuro P4
SFX 741     ir     írmos/666,126,127     ir . is:infinitivo P4 + enclítico
SFX 741     er     érmos/666,126,127     er . is:subxuntivo futuro P4 + enclítico
SFX 741     0     des     ir . is:infinitivo P5
SFX 741     0     des     er . is:subxuntivo futuro P5
SFX 741     ir     írdes/666,128,129     ir . is:infinitivo P5 + enclítico
SFX 741     er     érdes/666,128,129     er . is:subxuntivo futuro P5 + enclítico
SFX 741     0     en     ir . is:infinitivo P6
SFX 741     0     en     er . is:subxuntivo futuro P6
SFX 741     ir     íren/666,124,125     ir . is:infinitivo P6 + enclítico
SFX 741     er     éren/666,124,125     er . is:subxuntivo futuro P6 + enclítico

SFX 742     Y     2     #Verbo vir (Raíz viñer)
SFX 742     ñer     n/120     r . is:pretérito P1 [ + enclítico monosílabo]
SFX 742     iñer     ín/666,121     r . is:pretérito P1 + enclítico polisílabo


SFX 743     Y     2     #Verbos compostos vir (Raíz viñer)
SFX 743     iñer     ín/121     r . is:pretérito P1 [ + enclítico polisílabo]
SFX 743     ñer     n/666,120     r . is:pretérito P1 + enclítico monosílabo
