languagetool-language-modules/gl/src/main/resources/org/languagetool/resource/gl/hunspell/gl_ES.dic
advir/740,741,745 po:verbo ts:intransitiva VOLG i al:adviñer
adviñer/666,741,743,744 st:advir ts:alomorfo advir intransitiva
convir/740,741,745 po:verbo ts:intransitiva VOLG i al:conviñer
conviñer/666,741,743,744 st:convir ts:alomorfo convir intransitiva
desconvir/740,741,745 po:verbo ts:intransitiva VOLG i flexión = vir al:desconviñer
desconviñer/666,741,743,744 st:desconvir ts:alomorfo desconvir intransitiva
dixer/666,638,639,738,739 st:dicir ts:alomorfo dicir transitiva / intransitiva
intervir/740,741,745 po:verbo ts:intransitiva VOLG i al:interviñer
interviñer/666,741,742,743,744 st:intervir ts:alomorfo intervir intransitiva
maldixer/666,638,639,738,739 st:maldicir ts:alomorfo maldicir transitiva / intransitiva
provir/740,741 po:verbo ts:intransitiva VOLG i al:proviñer
proviñer/666,741,743,744 st:provir ts:alomorfo provir intransitiva
sobrevir/740,741,745 po:verbo ts:intransitiva VOLG i al:sobreviñer
sobreviñer/666,741,743,744 st:sobrevir ts:alomorfo sobrevir intransitiva
vir/640,641,740,741,840,841 po:verbo ts:intransitiva / pronominal / auxiliar VOLG i pr al:viñer
viñer/666,641,642,643,644,740,741,742,743,744,841,842,842,843,844 st:vir ts:alomorfo vir intransitiva / pronominal / auxiliar
